Minutes et répertoires du notaire Claude II MÉNARD, 31 décembre 1645 - 17 février 1675 (étude XXXIX)
Archives nationales
- Minutes de Claude II MÉNARD, janvier 1645 - 17 février 1675; MC/ET/XXXIX/77 - MC/ET/XXXIX/131
  - Minutes. 1647, juillet - 1647, décembre, juillet 1647 - décembre 1647; MC/ET/XXXIX/81
    - MACONNERIE marché § Marché par lequel Pierre GAULTIER - Pierre DU CHESNE - Jean LE DANTU maçons rue Montorgueil aux Petits Carreaux - promettent de faire tous les travaux de nettoiement et. .. d'un puits dans la cour de la M/on/ et ferme de la GRANCE au dessous de Meudon, proche Villebon moi 250 lts, 23 juillet 1647; MC/ET/XXXIX/81; fol. CIIII/XX/I
      marché; Gaultier, Pierre; Du Chesne, Pierre; Le Dantu, Jean; maçon
    - LA VIGNE (Antoine) carrier à Carrière Saint-Denis près Houilles § Marché conclu par. .. pour creuser un puits à SARTROUVILLE, 23 juillet 1647; MC/ET/XXXIX/81; fol. CIIII/XX/IIII
      marché; La Vigne, Antoine
    - PRIVILEGE de marchand CORDONNIER suivant la Cour au nombre de 14 § Vente par Robert GOBERT marchand PRIVILEGE de marchand CORDONNIER à Guy MOZART maître cordonnier de la Cordonnerie de son PRIVILEGE de marchand CORDONNIER moy. 550 lts, 25 juillet 1647; MC/ET/XXXIX/81; fol. CIIII/XX/VIII
    - VEAU (Barthélemy) barbier r. des Mathurins paroisse Saint-Benoît enseigne des Polonnais § Mariage de Barthélemy VEAU fils de Christophe V. lab. à Brelon au pays du Maine avec Charlotte MANGIN veuve de Jean HEAUME maître cordonnier à Montdidier en Picardie demeurant s/ les piliers de la Tonnellerie à l'Image Sainte-Anne paroisse Saint-Eust., 25 juillet 1647; MC/ET/XXXIX/81; fol. CIIII/XX/VI
      contrat de mariage; Veau, Barthélemy
    - MAUVAISES PAROLES (rue) § Bail 4 ans 1/2 de lieux dépendant d'une maison rue MAUVAISES PAROLES moy 400 l. par an, 31 juillet 1647; MC/ET/XXXIX/81; fol. CIIII/XX/X
    - ARGENTEUIL (rue d') paroisse la butte Saint-Roch § Transaction pour régler un procès aux requetes du Palais concernant un mur de séparation, 6 août 1647; MC/ET/XXXIX/81; fol. CIIII/XX/XIIII
      accord; Argenteuil (rue d')
    - S/T/ HONORÉ (rue Neuve) gde maison ayant issue lutte Saint-Roch ci-devant dite manche aux pores § Transaction pour régler un différent concernant travaux en une maison rue. .., 6 août 1647; MC/ET/XXXIX/81; fol. CIIII/XX/XIIII
      accord; Neuve-Saint-Honoré (rue)
    - ST DENIS (rue) coutin le chevet Ste Opportune enseigne au porc epic § Bail 6 ans de 2 échoppes contiguës avec galetas au dessus moy. 240 l. par an, 8 août 1647; MC/ET/XXXIX/81; fol. CIII/XX/XVI
    - CHOISY AU BAC (Sainte-Marie-Madeleine de) diocèse de Soissons § Résignation de chapelle de Sainte-M. Mad de CHOISY AU BAC, 9 août 1647; MC/ET/XXXIX/81; fol. CIIII/XX/XIX
      renonciation; Choisy-au-Bac (Oise)
    - FONTENAY/Bois de Vincennes § T.N. d'une maison proche l'église, 10 août 1647; MC/ET/XXXIX/81; fol. 200
    - ST DENIS (île) § Bail de terre, 10 août 1647; MC/ET/XXXIX/81; fol. II/C/I
      bail; St Denis, île
    - POISSONNIERS (rue des) § Bail 4 ans maison rue des POISSONNIERS moy. 900 l. par an, 17 août 1647; MC/ET/XXXIX/81; fol. II/C/VIII
      bail; Poissonniers, rue des
    - LOUVET (Antoine) maître Serrurier r. de Bourbon paroisse Saint-Sauveur § Bail 4 ans par .. d'une maison rue des Poissonniers moy. 300 l. par an, 17 août 1647; MC/ET/XXXIX/81; fol. II/C/VIII
      bail; Louvet, Antoine
    - FLEXELLES (Jehan de) chevalier seigneur et vicomte de Corbeil seigneur de Bregy ambassadeur en Pologne § Bail 3 ans au profit de Jehan de FLEXELLES et Charlotte de SAUMAIZE de CHASAN son ép. de lieux dépendant d'une maison r. N. Saint-Honoré paroisse Saint-Roch moy. 400 l. par an, 24 août 1647; MC/ET/XXXIX/81; fol. II/C/XII
      bail; Flexelles, Jehan de
    - MACONNERIE marché § Devis et marché par lequel Claude BILLOY et Gervais PITON maçons à Paris promettent à Marie MARTIN veuve de Denis COCQUET sieur de l'Espine Comme ordinaire de l'Artillerie de faire les travaux de. .. pour 2 cheminées en une maison lui appartenant rue Coquillière, 26 août 1647; MC/ET/XXXIX/81; fol. II/C/XIIII
      devis; marché; Billoy, Claude; Piton, Gervais; Martin, Marie; Cocquet, Denis sieur del'Espine; maçon
    - TISSERANDERIE (rue) à l'image Ste Catherine § Prête nom concernant la vente d'une maison rue TISSERANDERIE pard. VAULTIER notaire en date de ce jour, 30 août 1647; MC/ET/XXXIX/81; fol. II/C/XVI
      acte de vente; Tisseranderie, rue
    - LE BEL (François) marchand de vins r. Saint-Jacques paroisse Saint-Sévérin § Mariage de François LE BEL fils d'Etienne L. laboureur à Vaulmoise en Valois avec Anne CHARLES, fille de Louis CH. marchand de vins r. Beaubourg paroisse Saint-Nicolas des Ch., 1er septembre 1647; MC/ET/XXXIX/81; fol. II/C/XVII
      contrat de mariage; Le Bel, François
    - DELACOUR (Charles) Serviteur domestique de Progent Proust marchand bourgeois de Paris r. des Lavandières paroisse Saint-G. l'Aux. § Révocation du testament de Charles DELACOUR passé en Carême 1646 pard. DEBEAUFORT notaire, 3 septembre 1647; MC/ET/XXXIX/81; fol. II/C/XX
      testament; Delacour, Charles
    - CADOT (Claude) + Receveur et contrôleur des Consignations § Transaction entre les enfants et héritiers chacun pour 1/4 de Claude CADOT et Marguerite VERJON jadis sa femme, 3 septembre 1647; MC/ET/XXXIX/81; fol. II/C/XVIII
      accord; Cadot, Claude
    - HEAUMERIE (rue de la) enseigne du Polonais paroisse Saint-J. de la B. § Bail 4 ans 1/2 de lieux dépendant d'une maison rue de la HEAUMERIE moy. 420 l. par an, 6 septembre 1647; MC/ET/XXXIX/81; fol. II/C/XXII
      bail; Heaumerie, rue de la
    - ST JACQUES (rue) enseigne du grand cerf § Bail 5 ans de lieux dépendant d'une maison rue Saint-JACQUES moy. 460 l. par an., 7 septembre 1647; MC/ET/XXXIX/81; fol. II/C/XXIIII
      bail; St Jacques, rue
    - PATIN (Antoine) + § Compte de tutelle pour les enfants de Marguerite FERON veuve de Antoine PATIN, 13 septembre 1647; MC/ET/XXXIX/81; fol. II/C/XXX
      Patin, Antoine
    - S/T/ SAUVEUR (rue Neuve) à l'image Saint-Louis § Bail 4 ans maison rue Neuve S/T/ SAUVEUR moy. 270 l. par an, 14 septembre 1647; MC/ET/XXXIX/81; fol. II/C/XXXII
    - LALANDE (Denis) C/on/ marbrier r. des Gravilliers paroisse Saint-Nicolas-des-Champs§ Bail 4 ans au profit de. .. et Jehanne LE PILLEUR sa femme d'une maison rue N. Saint-Sauveur à l'image Saint-Louis moy. 270 l. par an, 14 septembre 1647; MC/ET/XXXIX/81; fol. II/C/XXXII
      bail; Lalande, Denis
    - HULLOT (Perrine) majeure demeurant Pt au Change à la Croix de fer paroisse Saint-J. de la Bou § Mariage de Perrine HULLOT fille de Jean H. laboureur proche Mezière/Meuse avec Etienne BELIER menuisier du fg Saint-Antoine, 17 septembre 1647; MC/ET/XXXIX/81; fol. II/C/XXVII
      contrat de mariage; Hullot, Perrine
    - BELIER (Etienne) menuisier; rue du fg Saint-Antoine; proche la porte § Mariage de. .. avec Perrine HULLOT, majeure, fille de Jean H. laboureur proche Mezière / Meuse, 17 septembre 1647; MC/ET/XXXIX/81; fol. II/C/XXVII
      contrat de mariage; Belier, Etienne
    - BARTHOU (Jacques) maître tapissier § Obligation; Apprentissage, 19 septembre 1647 - 26 septembre 1647; MC/ET/XXXIX/81
      obligation; contrat d'apprentissage; Barthou, Jacques
    - TAPISSIER BARTHOU (Jacques) § obligation; apprentissage, 19 septembre 1647 - 26 septembre 1647; MC/ET/XXXIX/81
      contrat d'apprentissage; obligation; Barthou, Jacques
    - NAVIRE 'la Fortune' § Quitt. par Jehan COQUERAN chevalier Colonel pour le service du Roi de G.B. Ecossais de nation, résidant à Paris, r. de Beauvais à la fleur de lys paroisse Saint-G. l'Aux. à la Compagnie du Commerce de NANTES - de la somme de 5000 l. pour vente d'un NAVIRE au port de 80 tonneaux, avec l'équipage Acte passé à Nantes le 4 du présent mois, 21 septembre 1647; MC/ET/XXXIX/81; fol. II/C/XXXIII
      quittance; acte de vente
    - CORON (Denis) maître brodeur à l'H. de Longueville § Association de BRODEURS, 23 septembre 1647; MC/ET/XXXIX/81; fol. II/C/XXXIIII
      Coron, Denis
    - BRODEURS (Association) § Association entre Denis CORON maître brodeur à l'H. de Longueville; François CORMET maître brodeur gde rue du fg Saint-Jacques pour les ouvrages de. .. destinées au Prince de Conty, 23 septembre 1647; MC/ET/XXXIX/81; fol. II/C/XXXIIII
      Coron, Denis; Cormet, François
    - BERTHOU (Jacques) marchand tapissier au marché aux poires paroisse Saint-Eust. § Obligation au profit de. .., 26 septembre 1647; MC/ET/XXXIX/81; fol. II/C/XLII
      obligation; Berthou, Jacques
    - WATRY (Claude) marchand teinturier en fil laine Soie § mariage de Claude WATRY fils de Claude W. marchand teinturier Claude WATRY avec Marie LEMAIRE, fille de Nicolas L. jure porteur de grains, 29 septembre 1647; MC/ET/XXXIX/81; fol. II/C/XLV
      contrat de mariage; Watry, Claude
    - MONTMARTRE (fg) § Désistement d'un marché pour la construction de 3 corps de logis au fg MONTMARTRE acte passé le 5 mai dernier pard. même notaire, 30 septembre 1647; MC/ET/XXXIX/81; fol. II/C/XLVI
      marché; Montmartre, fg
    - MONCEAUX maison à l'image Saint-Claude § Titre Nouvel d'une maison à MONCEAUX coin d'une ruelle allant au Roule, 2 octobre 1647; MC/ET/XXXIX/81; fol. II/C/XLVIII
    - ESBOUVILLE paroisse de Saint-Crepin § Bail 3 ans maison située à ESBOUVILLE moy. 10 l. par an, 5 octobre 1647; MC/ET/XXXIX/81; fol. II/C/XLIX
    - BERTHE dit DES ROCHES (Michel) officier de l'artillerie rue des Nonnaindières paroisse Saint-Paul § Mariage de Michel BERTHE dit DES ROCHES fils de Jean BERTHE drappier à Vire avec Louise DE LA TOUR au service du sr Proust marchand au Preloitre Sainte Opportune fille de Gabriel D. vigneron à Pouilly près Nevers, 6 octobre 1647; MC/ET/XXXIX/81; fol. II/C/L
      contrat de mariage; Berthe dit Des Roches, Michel
    - PUITS § Transaction relative à la réfection d'une. .. r. des Gravilliers et Trassenonain, 8 octobre 1647; MC/ET/XXXIX/81; fol. II/C/LI
      accord
    - ARGENTEUIL rue de Montmorency § Vente des 2/3 d'une maison à ARGENTEUIL moyennant 90 l.ts, 9 octobre 1647; MC/ET/XXXIX/81; fol. II/C/LII
    - MACONNERIE marché § Devis et marché par lequel Louis CHARLOT maître maçon rue du Bac au faubourg Saint-Germain-des-Prés paroisse Saint-Sulpice promet à Pierre DENISON marchand bourgeois de Paris rue des lombards paroisse Saint-Jean de la B. de faire les travaux de. .. pour la construction d'une maison dans un enclos au PRE AU CLERC, 28 octobre 1647; MC/ET/XXXIX/81; fol. II/C/LVIII
      devis; marché; Charlot, Louis; Denison, Pierre; maçon
    - DESPORTES (François) juré doreur sur fer, fonte et cuivre § Mise en apprentissage chez de Isaac POICTEVIN, 5 novembre 1647; MC/ET/XXXIX/81; fol. II/C/LXVII
      contrat d'apprentissage; Desportes, François
    - VILLENEUVE Saint-GEORGES § Vente d'héritages, 6 novembre 1647; MC/ET/XXXIX/81; fol. II/C/LXIX
    - LE GOUPIL (Michel) prêtre habitué à Saint-Nicolas-des-Champs§ Désistement par Michel LE GOUPIL de la nomination qui fut faite de sa personne les marg. de Ste Opportune le 15 septembre dernier de la place de Clerc en lad. église, 9 novembre 1647; MC/ET/XXXIX/81; fol. II/C/LXXII
      Le Goupil, Michel
    - MERCIÈRE (gde rue) à la halle couverte de Saint-Germain-des-Prés § Bail 4 ans d'une loge à gde rue MERCIÈRE moy. 160 l. par an, 13 novembre 1647; MC/ET/XXXIX/81; fol. II/C/LXXIIII
      bail; Mercière, gde rue
    - DUCHARME (Simon) marchand maître chapelier sur le Pont N.D. à l'image Saint-Georges § Mariage de Simon DU CHARME fils de Georges D. maître chapelier juré courtier de vins avec Marie DUCROCY fille de Guillaume D. maître tissutier rubannier - demeurant le N.D. proche et paroisse Saint-Louis, 15 novembre 1647; MC/ET/XXXIX/81; fol. II/C/LXXV
      contrat de mariage; Ducharme, Simon
    - LE CLERC (François) marchand bourgeois de Paris r. Quincampoix § Désistement de mariage entre François LE CLERC et Marie BALLU fille d'André B. marchand à Dourdan-Clauses s/ seing privé les 22-3-45 et 4-3-46, 23 novembre 1647; MC/ET/XXXIX/81; fol. II/C/IIII/XX/II
      contrat de mariage; Le Clerc, François
    - PATIN (Marie) Vve Louis LENFANT marchand bourgeois de Paris r. de la Pelleterie paroisse Saint-J. de la B. § Testament de Marie PATIN inhumée aux Innocents proche son mari et ses enfants, 24 novembre 1647; MC/ET/XXXIX/81; fol. II/C/IIII/XX/III
      testament; Patin, Marie
    - Signature de Françoise Lefebure, veuve de Nicolas Rousseau, maître joueur d'instruments, au mariage d'Etiennette Cocquelin, sa petit nièce, à cause de son mari, avec Jehan Demaisonneuve, juré courtier de vin., 25 novembre 1647; MC/ET/XXXIX/81; folio 284
      déclaration; musicien; courtier
    - DEMAISONNEUVE (Jehan) le J. juré courtier de vins r. du Pau paroisse Saint-Et. du Mont § Mariage de Jehan DEMAISONNEUVE fils de Jh. D. marchand à Saint-Didier en Velay avec Etiennette de COCQUELIN fille de Jeh. C. bourgeois de Paris r. Saint-Denis paroisse Saint-J. de la B., 25 novembre 1647; MC/ET/XXXIX/81; fol. II/C/IIII/XX/IIII
      contrat de mariage; Demaisonneuve, Jehan
    - GUILLEMOT (Marguerite) décédé le 24 juillet, r. des Lombards au griffon d'or § Inv. après décès de Marguerite GUILLEMOT à la requête de Samson BONNENYE, marchand bourgeois de Paris tuteur de Claude Marguerite B. sa fille, 4 mois - Articles de passementerie, 26 novembre 1647; MC/ET/XXXIX/81; fol. II/C/IIII/XX/VI
      inventaire; Guillemot, Marguerite
    - PASSEMENTERIE (articles de) § inv. de Marguerite GUILLEMOT ép. de Francois BONNENYE marchand b. de P., 26 novembre 1647; MC/ET/XXXIX/81; fol. II/C/IIII/XX/VI
      inventaire; Passementerie, articles de
    - DIOT (Paul) garcon d'office de la m/on/ de la R. 33 ans demeurant au Palais Royal § Mariage de Paul DIOT fils de François D. lab. en Picardie avec Nicole DE SAUGE veuve de Robert VITRY maître aiguillier r. des Lombards paroisse Saint-J. de la Boucherie, 30 novembre 1647; MC/ET/XXXIX/81; fol. II/C/IIII/XX/VII
      contrat de mariage; Diot, Paul
    - (la) COURTILLE derrière l'hôpital Saint-Louis § Bail de terre à la COURTILLE, 6 décembre 1647; MC/ET/XXXIX/81; fol. II/C/IIII/XX/XI
    - ESPINAY (Francois d') chevalier seigneur marquis de Saint-Luc et au gouv. de Guyenne demeurant en son hôtel r. du Parc Royal § Transaction entre Francois d'ESPINAY héritier par leur d'inventaire de Thimoleon d'E. chevalier des Ordres du Roi, sr de Saint-Luc maréchal de Fr., dt au gouv. de Guyenne - et Ja. d'ESTAMPES, chevalier marquis de la Ferté Imbault b/ois/ de Morency et Touberville. conseiller du Roi en ses Conseils et gen/l/. demeurant du Palais d'Orleans au fg Saint-Germain-des-Prés. Pour régler un différent entre 1er Chambre des [...] au Pt, 7 décembre 1647; MC/ET/XXXIX/81; fol. II/C/IIII/XX/XIII
      inventaire; accord; Espinay, Francois d'
    - HERVIN (Charles) Compagnon tissutier en soie, or et ag r. de la V. Harengerie § Mariage de Charles HERVIN fils de Claude H. Tondeur de draps avec Anne ANGEVIN, fille de Louis A. marchand, 9 décembre 1647; MC/ET/XXXIX/81; fol. II/C/IIII/XX/XIIII
      contrat de mariage; Hervin, Charles
    - SOOP (Charles) gent suédois demeurant à Striel en Suède § Quittance, 13 décembre 1647; MC/ET/XXXIX/81; fol. II/C/IIII/XX/XIX
      quittance; Soop, Charles
    - LE FERON (Antoine) Cons. en la Cour des Aides r. Neuve Saint-Médéric § Bail 4 ans par Antoine LE FERON d'une maison rue des Lombards, enseigne de la Serenne, 24 décembre 1647; MC/ET/XXXIX/81; fol. III/C/VI
      bail; Le Feron, Antoine
    - DOREUR (Apprentissage) § Mise en apprentissage durant 5 ans par Jean BRIERE vigneron, de Cire B. son fils, 17 ans, chez Germain VASSART, maître doreur r. de la Ferronnerie moi 40 lts, 28 décembre 1647; MC/ET/XXXIX/81; fol. III/C/IX
      contrat d'apprentissage; Briere, Jean; Vassart, Germain
    - GUILLONET (Antoine) Commis. ordinaire des guerres demeurant en l'H. d'Effiat, r. des Bourdonnais § Testament, 29 décembre 1647; MC/ET/XXXIX/81; fol. III/C/X
      testament; Guillonet, Antoine
  - Minutes. 1648, janvier - 1648, juin, janvier 1648 - juin 1648; MC/ET/XXXIX/82
    - ECHOPPES rue Saint-Denis enseigne du parc epic § Bail 6 ans de 2 ECHOPPES appartenant à la fabrique Ste Opportune moy. 240 l. par an, 8 août 1647; MC/ET/XXXIX/82; fol. CIIII/XX/XVI
    - S/te/ OPPORTUNE (oeuvre et fabrique) § Bail 6 ans par l'oeuvre et fabrique Sainte-OPPORTUNE de 2 échoppes rue Saint-Denis adossées au chevet de l'église, enseigne du porc epic moy. 240 l. par an, 8 août 1647; MC/ET/XXXIX/82; fol. CIIII/XX/XVI
      bail; S/te/ Opportune, (oeuvre et fabrique
    - ST DENIS (rue) contre le chevet Ste Opportune enseigne du Porc epic § Bail 6 ans pour les marguilliers de Ste Opportune de 2 échoppes attenants ou il y a galetas au dessus moy. 240 l. par an, 8 août 1647; MC/ET/XXXIX/82; fol. CIII/XX/XVI
    - S/TS/ PERES (rue des) à Saint-Germain-des-Prés devant le Charité § Bail 3 ans gde maison à porte cochère aux rue des S/TS/ PERES saisie sur Renée de Boulainvilliers C/ss/ de Courtenay veuve Ch. de Rombours chevalier des Ordres du Roi, maréchal de camps pont. de Doullens et du Chotoy moy. 1800 l. par an, 2 janvier 1648; MC/ET/XXXIX/82; fol. 1
      bail; S/ts/ Pères, rue des
    - GOUFFIER (Louis) C/te/ de Gonnor demeurant en l'H. du Maine r. Saint-Antoine § Oblig. pour vente de marchandises, 4 janvier 1648; MC/ET/XXXIX/82; fol. III
      acte de vente; obligation; Gouffier, Louis
    - MONTORGUEIL (rue) enseigne de l'épinette § Bail 4 ans des 2/3 d'une maison rue MONTORGUEIL moy. 480 l. par an, 10 janvier 1648; MC/ET/XXXIX/82; fol. X
      bail; Montorgueil, rue
    - CHAILLOT gde rue du lieu § Titre Nouvel d'une maison, 16 janvier 1648; MC/ET/XXXIX/82; fol. XIIII
    - FONTENAY (St Pierre Saint-Paul de) § Fondation à Saint-Pierre Saint-Paul de FONTENAY, 18 janvier 1648; MC/ET/XXXIX/82; fol. XV
      Fontenay, St Pierre Saint-Paul de
    - LESCALOPIER (Nicolas), prédicateur et aumônier du Roi § Fondation., 18 janvier 1648; MC/ET/XXXIX/82
      Lescalopier, Nicolas
    - LANGLOIS (Nicolas), marchand orfèvre § Apprentissage., 20 janvier 1648; MC/ET/XXXIX/82
      contrat d'apprentissage; Langlois, Nicolas
    - ORFÈVRE LANGLOIS Nicolas § apprentissage, 20 janvier 1648; MC/ET/XXXIX/82
    - LIEUTENANT de la compagnie de Mourian de Complan C/on/ au Regt de Champagne § Démission de charge de LIEUTENANT de la compagnie de Mourian de Complan 2 actes, 24 janvier 1648; MC/ET/XXXIX/82; fol. XX-XXI
    - ARCHER EXEMPT (l'office d') des ordonnances du Roi § Vente de l'office d'ARCHER EXEMPT moyennant 5000 l., 28 janvier 1648; MC/ET/XXXIX/82; fol. XXIIII
      acte de vente; militaire du rang
    - DEUX PORTES (rue des) enseigne de la corne § Bail 4 ans maison rue des DEUX PORTES moy. 270 l. par an, 3 février 1648; MC/ET/XXXIX/82; fol. XXIX
      bail; Deux Portes, rue des
    - Quittance par Jérôme Cousinet, notaire au Châtelet, demeurant rue Sainte-Avoye, à François Ménard, commissaire des guerres, demeurant rue des Bourdonnais, de la somme de 8700 l. pour le remboursement du doit principal et arrérages de deux rentes baillées par ledit Ménard audit Cousinet, en échange, par contrat passé entre eux devant Parque et Ménard le 22 mai 1627., 11 février 1648; MC/ET/XXXIX/82; fol.0039
      Notaires des XVIe-XVIIIe siècles (4153 actes), par Claire Béchu, Catherine Grodecki, Marie-Antoinette Fleury, Madeleine Jurgens, Marie-Françoise Limon-Bonnet, Pierre-Yves Louis, Xenia Pamfilova, Isabelle Pebay, v. 1950, 1986-1994 (fichier papier entièrement dématérialisé; voir contexte dans le Plan d’orientation général - Notaires de Paris, guides thématiques du Minutier).
      Date de révision: 2010
      Date de création de la notice: 2005
      quittance; Bourdonnais (rue des); Sainte-Avoie (rue); Cousinet, Jérôme (16..?-1670); Ménard, François; commissaire des guerres (Ancien Régime); notaire
    - DESPORTES (François) maître doreur § Apprentissage, 16 février 1648; MC/ET/XXXIX/82
    - DOREUR DESPORTES (François) § apprentissage, 16 février 1648; MC/ET/XXXIX/82
    - DOREUR AUBRY (Jacques) § apprentissage, 16 février 1648; MC/ET/XXXIX/82
      contrat d'apprentissage; Aubry, Jacques
    - AUBRY (Jacques) maître doreur § Apprentissage., 16 février 1648; MC/ET/XXXIX/82
    - GOUJON (Blaise) maître savetier r. de la Tabletterie devant le gd cloître STe Opportune § Testament. Inhumé au Cimetière des Innocents devant la chapelle de la Vierge, 21 février 1648; MC/ET/XXXIX/82; fol. XCVIII
      testament; Goujon, Blaise
    - RICOEUR (Laurent) Majeur r. de la Tacherie paroisse Saint-Frédéric § Mariage de Laurent RICOEUR fils de Pierre R. marchand à Paris avec Bonne LESUEUR fille de Nicolas L; marchand b de P. r. de la Vielle monnaie paroisse Saint-J. de la Boucherie, 23 février 1648; MC/ET/XXXIX/82; fol. LI
      contrat de mariage; Ricoeur, Laurent
    - ARGENTEUIL (rue) paroisse Saint-Roch proche la fontaine § Bail 4 ans maison rue ARGENTEUIL moyennant 330 l. par an, 27 février 1648; MC/ET/XXXIX/82; B LII
      bail; Argenteuil (rue d')
    - DE BEAUSSE (Mte) + Vve de Germain PREVOST laboureur à Tillat § Vente de droits successifs, 28 février 1648; MC/ET/XXXIX/82; fol. LIII
      acte de vente; De Beausse, Mte
    - SOLIGNAC (Gabriel) maître Vitrier r. des Fossés Montmartre paroisse Saint-Eustache § Cession par. .. à Pierre S. son neveu C/on/ chirurgien r. des Lombards paroisse Saint-Ja. de la Boucherie de la somme de 150 l. qui lui sont dus par Samuel LE FAULCHEUR pour travaux de vitrerie en une maison dite r. des Fosses, cette dernière adjugée par sentence des Req. à monsieur de Villarceaux, 8 mars 1648; MC/ET/XXXIX/82; fol. LIX
      Solignac, Gabriel
    - DRAPIERS § Compte de Société entre Adrien DEVIN et bourgeois de Paris ancien échevin - et Raoul MARTIN, son gendre r. Saint-Honoré paroisse Saint-Germain-l'Auxerrois - TS 2 marchands drapiers, 9 mars 1648; MC/ET/XXXIX/82; fol. LX
    - S/ts/ J. B. et Marie Mad. (Chapelles) fondée à N.D. de Paris § Résignation de bénéfice de la chapelles S/ts/ J. B. et Marie Mad., 10 mars 1648; MC/ET/XXXIX/82; fol. LXIIII
    - ST HONORE (rue) paroisse Saint-Eustache anciennement le moulin d'or § Bail 3 ans maison rue Saint-HONORE moy. 750 l. par an., 21 mars 1648; MC/ET/XXXIX/82; fol. LXVIII
    - S/te/ OPPORTUNE (petit cloître) § Bail 5 ans d'une maison bâtie depuis peu située au petit cloître Sainte-OPPORTUNE moy. 800 l. par an, 30 mars 1648; MC/ET/XXXIX/82; fol. LXXIIII
      bail; S/te/ Opportune, petit cloître
    - SPONVILLE (Jean) homme de chambre de l'abbé de Paulmy r. Merdray paroisse Saint-Eust. proche l'H. de Bourgogne § mariage de Jean SPONVILLE fils de Dominique S. laboureur à Saint-Julien en Lorraine avec Catherine CAURUET, jouissant de ses droits, fille de Pierre C. cirier à Ville la Grande, 14 avril 1648; MC/ET/XXXIX/82; fol. IIII/XX/II
      Sponville, Jean
    - MONTFERMEIL (cure S/ts/ Pierre et Paul) diocèse de Paris § Résignation, 17 avril 1648; MC/ET/XXXIX/82
      Montfermeil, cure S/ts/ Pierre et Paul
    - CARTIER (Jean) doreur § Déclaration; Apprentissage, 19 avril 1648 - 30 juin 1648; MC/ET/XXXIX/82
      contrat d'apprentissage; déclaration; Cartier, Jean
    - DOREUR CARTIER (Jean) § déclaration; apprentissage, 19 avril 1648 - 30 juin 1648; MC/ET/XXXIX/82
    - S/T/ HONORÉ (rue Neuve) maison aboutissent à la bulle Saint-Rochey dev/t/ dite le marché aux porcs § Transaction concernant un num de moyenneté pour lequel il y a procès aux Requêtes du Palais, 22 avril 1648; MC/ET/XXXIX/82; fol. IIII/XX/X
      accord; marché; S/t/ Honoré, rue Neuve
    - TACHERIE (rue de la) paroisse Saint-Médéric § Désistement de bail de maison, 27 avril 1648; MC/ET/XXXIX/82; fol. IIII/XX/XIII
    - PICHON (Nicolas) maître Serrurier r. Saint-Antoine paroisse Saint-Paul § Obligation, 28 avril 1648; MC/ET/XXXIX/82; fol. IIII/XX/XIIII
      obligation; Pichon, Nicolas